【裁判字號】    98,易,801
【裁判日期】    991130
【裁判案由】    竊盜等
【裁判全文】
臺灣桃園地方法院刑事判決               98年度易字第801號
公  訴  人  臺灣桃園地方法院檢察署檢察官
被      告  黃金水
                      號5樓
            林尹澤
                      樓
上  一  人
選任辯護人  陳俊隆律師
上列被告因竊盜等案件，經檢察官提起公訴（98年度少連偵字第
13號），本院判決如下：
    主  文
黃金水成年人與少年結夥三人以上、攜帶兇器竊盜，未遂，處有
期徒刑壹年貳月。附表編號一、編號二、編號三、編號五所示之
物均沒收。
林尹澤結夥三人以上、攜帶兇器竊盜，未遂，處有期徒刑拾月。
附表編號一、編號二、編號三、編號五所示之物均沒收。
    事  實
一、緣真實姓名、年籍不詳，綽號「小陳」之成年男子及其所屬
    竊油集團，以不詳方法獲悉臺灣中油股份有限公司（起訴書
    誤載為中國石油股份有限公司，應予更正，下稱中油公司）
    之柴油管埋設位置，為謀竊取柴油，乃先由「小陳」所屬竊
    油集團之成員化名為「張儷瑜」，於民國97年12月10日，持
    以不詳方式偽造之「張儷瑜」身分證影本，向不知情之張春
    芳租用桃園縣新屋鄉永興村大牛欄70之1 號鐵皮廠房（下稱
    系爭廠房），並謀在其內至挖掘至中油公司埋設之柴油管破
    壞後竊取柴油。黃金水明知前情，仍與「小陳」及其所屬之
    竊油集團成員基於意圖為自己不法所有及毀損之犯意聯絡，
    以每日新臺幣（下同）3,000 元之代價，受雇於「小陳」，
    於系爭廠房內，開挖並尋找所埋設於系爭廠房內附近之油管
    ，黃金水即自97年12月12日起，持客觀上足供兇器使用之十
    字鎬、圓鍬、洗洞機、磨光機、電鑽等工具，在系爭廠房內
    挖掘坑洞，以尋找中油公司所埋設之柴油管，欲以磨光油管
    後以焊接歧管之方式盜油。嗣於同年月26日，因人手不足，
    「小陳」再以每日2,500 元之代價僱請同有竊盜、毀損犯意
    聯絡林尹澤，再由林尹澤找來少年黃○○、賴○○（真實姓
    名、年籍均詳卷，本件行為時均為12歲以上未滿18歲之少年
    ，另由本院少年法庭審理）共同於系爭廠房內從事挖掘土方
    及抽水之工作；俟工程進行至相當進度後，黃金水復以1,50
    0 元之代價僱請不知情之陳新榮載運水泥砂石至系爭廠房、
    又以每日2,500 元之代價僱請不知情之周金臺於坑洞內從事
    配線接電之工作（陳新榮、周金臺均另經不起訴處分確定）
    。嗣於同年月30日下午10時30分許，黃金水、林尹澤、少年
    黃○○、賴○○復進入該鐵皮廠房內繼挖掘盜油坑時，為中
    油公司巡邏人員發現，並報警處理，進入鐵皮屋內勘查後，
    發現已有桃新管線3 支已被挖掘露出，其中柴油管之PE 跟
    柏油包覆已被破壞、鋼管也已施工磨工，汽油管之防蝕包覆
    亦遭剝除，屋內鄰路邊地面水泥結構物亦以洗孔機開一4 吋
    孔，而當場查獲，並扣得十字鎬1 支、圓鍬3 支、小型十字
    鎬3 支、洗洞機1 台、磨光機1 台、電鑽1 台等工具，始悉
    上情。
二、案經中油公司訴請桃園縣政府警察局楊梅分局報請臺灣桃園
    地方法院檢察署偵辦起訴。
    理  由
壹、證據能力：
    本案所引用之供述及非供述證據，經本院依法踐行調查證據
    程序，檢察官、被告及其辯護人均不爭執各該證據之證據能
    力（見本院易字卷第26頁），且亦查無依法應排除其證據能
    力之情形，是後述所引用證據之證據能力均無疑義，先予敘
    明。
貳、認定犯罪事實所憑證據及理由：
一、訊據被告黃金水固坦承有每日3,000 元之代價受雇於「小陳
    」，而於系爭廠房內從事釘模板工作，惟矢口否認有何加重
    竊盜或毀損犯行，辯稱：伊從12月24日（97年）開始做，只
    做了5 天，負責模板工作，伊到現場時已經有一個大洞，伊
    有問「小陳」為何要弄一個大洞，「小陳」說是要放風水石
    用的，伊沒有到坑洞裡面去，所以不清楚裡面有無中油公司
    的油管云云。經查：
（一）關於在系爭廠房內鑿洞之目的，被告黃金水先於97年12月
      31日於警詢中辯稱：伊不清楚鑿洞是作何用途云云；復於
      98年1 月1 日偵訊時則改辯稱：小陳說他從事汽車零件外
      銷，他們重視風水，那個洞是要放風水石用的云云（見偵
      卷第18頁第、166 頁），於本院審理中又辯稱：小陳一開
      始說要做職業賭場，防止警察抓的時候可以逃跑，之後跟
      我說要坐汽車材料進出口倉庫，有請地理師看過，說要放
      一個大的風水石，所以才要挖一個很深的洞云云（見本院
      易字卷第107 頁），已前後不一，其辯稱是否可信已非無
      疑。
（二）被告黃金水固辯稱：伊是受「小陳」的雇用，對於其挖洞
      的意圖不知情，伊只負責釘模板，沒有每天到現場去，也
      沒有在現場指揮調度云云。然查：證人周金臺於警詢時證
      稱：是黃金水在現場指揮調度工作等語，與證人即同案被
      告林尹澤於警詢中證述：黃金水當時在指揮調度工作等語
      （見偵卷第42頁、第54頁）互核相符。證人林尹澤於檢察
      官訊問時亦證稱：伊在26日工作時就有看到黃金水一個人
      在接電，他把工具弄好在教伊等如何吊土，26日當天只有
      伊與黃金水工作，12月27日、28日只有伊跟黃金水還有黃
      品嘉在查獲地點工作等情（見偵卷第112 頁、第171 頁）
      ，又於本院審理中證稱：伊每次去現場工作時，黃金水都
      在現場（見本院易字卷第149 頁）。及證人即少年黃○○
      於本院審理中結證稱：「（問：你挖土所使用的工具及他
      們抽水的工具是何人提供？）是黃金水提供的。」、「（
      問：在少年法庭法官有問你當時是何人在現在指揮，你回
      答是黃金水叫你做什麼，你就做什麼，是否實在？）實在
      。」、「（問：當時黃金水叫你做什麼？）就是叫我用圓
      鍬挖土。」、「（問：你說印象中黃金水沒有跟你講挖洞
      及抽水的事情，為何你在少年法庭法官訊問時，你為何說
      現場是黃金水指揮？）我記得我有問他怎麼挖。」、「（
      問：你有問他怎麼挖，他有無回答你？）有。」、「（問
      ：所以你是因為這樣子所以認為現場是黃金水指揮？）是
      的。」等語（見本院易字卷第129-13 0頁、第136 頁），
      足認被告黃金水於12月26日至28日每日均在系爭廠房，與
      其辯稱沒有每天去，是待開挖到一個程度，「小陳」才通
      知伊才去現場負責釘模板等情有所不同。況「小陳」既以
      每日1,500 元至3,000 元不等之代價，僱請被告黃金水等
      人於系爭廠房進行挖掘油管之工程，被告黃金水又稱「小
      陳」都是現場交代一下，就離開了等語（見本院易字卷第
      147 頁），然衡諸常情，若無人在場監督，對於日領薪資
      之人是否有確實從事交代工作非但無法掌控，本件竊油進
      行之時段又均在夜間，主導竊油者豈會放任渠等全然不知
      情之人於系爭廠房內工作而不加諸任何監督以掌握每日工
      程進度？況挖掘管線事屬專業，若一旦工程進度延宕或挖
      掘方向偏差，勢必相對增加被查緝之風險或開挖至其他管
      線之危險性，故竊油集團或「小陳」等人，理應會責成較
      富經驗之人，一方面監督人力運作，他方面亦能確保工程
      無延宕，佐以證人林尹澤於本院審理時證稱：「小陳」有
      交代，現場不會可以問黃金水等語（見本院卷第149 頁）
      ，再參諸證人周金臺、林尹澤、黃○○等之前揭證言可知
      ，被告黃金水於系爭廠房內所負責之範圍，不僅包括提供
      工具、教導吊土工具之使用方法、更及於指揮現場如何挖
      鑿、進度及方式等所有工程大小事項，益見被告黃金水於
      現場並非僅單純負責「模板」工作，至為明確。
（三）查本件加重竊盜犯行之盜油流程，需先將水泥地面以洗洞
      機洗洞，便於之後加裝高壓軟管輸送油料，再將挖掘出之
      中油油管表面磨光後焊接歧管以竊取油料，將油管磨光必
      須利用磨光機，地面水泥洗洞時必須利用洗洞機等機具；
      而本件於97年12月30日查獲時，現場發現坑道內的柴油管
      已經外露，且柴油管外的PE跟柏油包覆已經被破壞等情，
      業據證人即中油公司巡管領班洪棋松於警詢及檢察官訊問
      中證述綦詳（見偵卷第88頁、第139 頁）足見洗洞機及磨
      光機已經使用，而證人周金臺於警詢及偵訊中均證稱：洗
      洞機是黃金水叫伊去跟人家借的等語（見偵卷第42頁、第
      168 頁）明確，且被告黃金水亦不否認本案查獲當時，其
      所有之車牌號碼LS-7355 號自用小客車後車廂內確有發現
      磨光機乙臺（見偵卷第20頁），再佐以證人少年黃○○於
      本院審理時亦證稱：伊有看到挖土及抽水之機器都是黃金
      水載來現場的等語（見本院易字卷第13 6頁），綜上各節
      ，足認被告黃金水對於工事進度及所需工具為何，確有相
      當程度之瞭解，方能適時向證人周金臺要求借用洗洞機及
      以其所使用之自用小客車載運所需工具前往系爭廠房。至
      證人周金臺於本院審理中證稱：洗洞機是「小陳」而非黃
      金水叫伊去借的，當初警察問的問題伊也不是很清楚，伊
      在警局並沒有說現場是黃金水操作洗洞機洗洞，伊也不知
      道偵查中為何這樣說（見本院易字卷第51頁、第53頁）云
      云。惟經本院依職權勘驗證人周金臺於97年12月31日爭警
      詢筆錄，內容略以：（見本院易字卷第81頁）
      問：警方所查扣之洗洞機是誰的？
      答：洗洞機是我拿來的，要借給黃金水。
      問：那時現場是誰在使用？
      答：當時現場我教他使用。
      及98年1 月1 日之檢察官訊問筆錄，內容略以：（見本院
      卷第83頁）
      問：洗洞機是你的？
      答：是我去跟人家，他交代我跟人家借的。
      問：是黃金水交代你去運過來給他用的是不是？
      答：是。
      及98年3 月16日之檢察官訊問筆錄，內容略以：（見本院
      卷第89頁）
      問：你帶洗洞機來做什麼？誰叫你帶的？
      答：就是黃金水。
      問：黃金水叫我去借來？
      答：是。
      ...........（略）
      問：為什麼要洗地板？
      答：不知道，他叫我洗旁邊那個。
      問：是嗎？他叫你洗什麼？
      答：旁邊，他說要洗一個四英尺（英吋）的洞。
      由勘驗結果可知，證人周金臺於警詢、偵查時均表示洗洞
      機係被告黃金水要求其借至系爭廠房使用，並指示其於特
      定範圍洗出特定大小之洞，其於本院翻異前詞，改稱係「
      小陳」要伊去借洗洞機云云，無非附和被告黃金水之詞，
      尚難作為有利被告黃金水之認定。
（四）至證人周金臺於98年1 月1 日偵訊時證稱內容，經本院勘
      驗結果雖已提及業主「小陳」有在現場（見本院易字卷第
      84頁），然依本院前開認定，被告黃金水雖受雇於「小陳
      」，但在現場有指揮、調度人員之事實，顯基於共同之犯
      意聯絡所為，就本件竊油及毀損即應負責，自不因證人周
      金臺有無提及「小陳」而有異。
（五）綜上，足認被告黃金水就本件竊油犯行知之甚詳，其辯稱
      並不知「小陳」之目的係為竊取柴油云云，無非飾卸之詞
      ，不足採信。
二、被告林尹澤固坦承係受「小陳」雇用，一天代價1,500 元，
    從97年12月26日開始僅工作三天，實領4,500 元等語，惟矢
    詞否認有何加重竊盜及毀損犯行，辯稱：伊是在之前工地認
    識「小陳」，他雇用伊來挖洞，但伊不知道現場鑿洞及抽水
    要作何用途，伊到現場時已經挖好一個大洞，後來「小陳」
    跟伊說人不夠，所以伊就在12月27日、28日找少年黃○○去
    ，12月30日因為要填土，所以「小陳」要伊多找幾個人，所
    以伊又找了少年賴○○來云云。然查：
（一）證人少年黃○○於本院審理中證稱：是被告林尹澤介紹伊
      去工作的，被告林尹澤跟伊在挖土，被告林尹澤也有叫伊
      作抽水的工作，被告黃金水及被告林尹澤有勘查挖掘情形
      後叫伊繼續挖，伊大約作了三至五天，有時抽水，有時挖
      土等語（見本院卷第127-132 頁），證人少年賴○○於少
      年法庭審理時則證稱：是被告林尹澤以一天1,500 元找伊
      到鐵皮廠房做事等語（見98年少調字第16號卷第113 頁、
      第117 頁）。足認證人少年黃○○、少年賴○○確係由被
      告林尹澤介紹至系爭廠房從事挖土及抽水工作等情，應可
      認定。
（二）就在系爭廠房內挖土及抽水之目的，證人少年黃○○固證
      稱：被告林尹澤介紹伊至系爭廠房工作時，僅告知工作內
      容是挖土，是「領現」的，做半夜的，並未說是何工作需
      要挖土等語（見本院卷第127-128 頁、98年度少調字第
      396 號卷98年4 月22日訊問筆錄第11頁），與證人少年賴
      ○○證稱：是在12月30日（97年）接到少年黃○○之電話
      ，他說大樓趕工，有工作可以作，可以賺錢，到現場時是
      鐵皮屋，少年黃○○跟伊一樣在做抽水，是炮弟（被告林
      尹澤）打電話跟少年黃○○說的，伊等都不知道工作內容
      等語（見上開少調卷訊問筆錄第2-6 頁）互核一致，是被
      告林尹澤固告知少年黃○○、賴○○至現場之工作目的，
      然證人少年黃○○於本院審理中證稱：被告林尹澤說是做
      半夜的，叫伊不要問這麼多。被告2 人有勘查洞的挖掘情
      形，看了之後叫伊繼續挖。一開始林尹澤有叫伊在何地方
      挖土，伊有問林尹澤為何要挖土及抽水，林尹澤叫伊不要
      問，就是繼續做等語（見本院易字卷第128-135 頁），是
      被告黃金水對於系爭工程進度並非僅單純受雇，而是有相
      當程度之參與，亦瞭解挖掘目的為何，前已論及，由被告
      林尹澤與被告黃金水共同勘查挖掘情況後加以指示等情，
      被告林尹澤似非完全不知工程目的為何。
（三）被告林尹澤固辯以僅負責挖土及抽水，對於竊油一事不知
      情云云。然依被告林尹澤至現場之12月26日、27日、28日
      時日非短，又於本院審理時供稱：伊有往坑洞盡頭看，還
      都是土，伊知道坑洞除了往下挖，還有往前挖，當時沒有
      去想僱請伊的人要做什麼事情，認為這是一般的工作云云
      。然又供稱：伊之前有做過工地臨時工，當時老闆有說要
      蓋房子，所以伊知道等語（見本院易字卷第192-193 頁）
      ，足認被告林尹澤參與本件工程時，即已知悉本件與一般
      工地臨時工之工作內容有所不同，而本件竊油工程之工作
      模式，工作時間都在夜間，那裡不能隨便進出，因為伊等
      沒有鐵捲門鑰匙，伊只能從旁邊小門進出上廁所等情，業
      據被告於本院審理中供述明確（見本院易字卷第193 頁）
      ，均顯為了規避查緝而設，至為明顯。又一般基地之工程
      需求，通常僅就工地範圍向下或向上建築施工，要無向下
      挖掘後橫向挖掘地道之情形，蓋如此不僅無法確認基地所
      有人之範圍，亦有誤觸管線之危險，被告既陳之前有過工
      地臨時工之經驗，亦應知悉上情，復佐以本件施工依其所
      稱「小陳」並沒有告訴伊目的為何，工時、施工方法又均
      過份強調其隱蔽性，甚至以鐵卷門阻絕工地施工時與外界
      之聯繫，僅允許施工者進出，與一般工地均有所不同，益
      徵被告林尹澤並非單純受僱者而對竊油一事全然不知情。
（四）而本件所埋設於坑洞內之柴油管，口徑為12英吋，外層尚
      有PE（塑膠）及柏油膠帶包覆，而要去除PE及柏油膠帶需
      以挫刀等工具施工，本件發現時柴油管已經被去除PE及柏
      油膠帶，並且已經磨光等語，業據證人洪棋松於本院審理
      時證述明確（見本院易字卷第181-182 頁），依油管口徑
      非小及施工所需工具及手續繁複觀之，被告林尹澤在該坑
      洞工作達三天之久，縱其所為僅挖土及抽水而未碰觸管線
      ，然對於同在狹窄坑道內從事工作之人所為亦不可能毫無
      所悉，再者，現場尚於被告黃金水所駕駛之自用小客車上
      扣得磨光機1 台，依卷附之現場油管照片所示，亦遭磨光
      而準備接上歧管（見偵卷第100 頁下方照片），可見該磨
      光機已經使用完畢，依被告林尹澤就本案參與之時間、程
      度，更無可能對渠等欲尋找油管乙事不知情。綜上各節，
      被告林尹澤前揭所辯無非卸責之詞，要難採信。
三、本件事證明確，被告黃金水、林尹澤涉犯加重竊盜及毀損犯
    行，均堪認定，應依法論科。
四、論罪科刑：
（一）按刑法第321 條第1 項第4 款所稱之結夥三人，係以結夥
      犯之全體俱有犯意之人為構成要件，若其中一人缺乏犯意
      ，則雖加入實施之行為，仍不能算入結夥三人之內。次按
      刑法第321 條第1 項第4 款所稱結夥三人，係以結夥全體
      俱有責任能力，及有犯意之人為構成要件。若其中一人係
      缺乏責任能力或責任要件之人，則雖有加入實施之行為，
      仍不得算入結夥三人之內，是結夥三人以上竊盜，自應揭
      引刑法第28條之共犯規定，以為法理之基礎（最高法院46
      年台上366 號判例、91年度台上字第6075號判決意旨參照
      ）。再按刑法分則或刑法特別法中規定之結夥二人或三人
      以上之犯罪，應以在場共同實施或在場參與分擔實施犯罪
      之人為限，不包括同謀共同正犯在內（最高法院85年度台
      上字第334 號判決意旨參照）。本件被告黃金水、林尹澤
      與綽號「小陳」之成年男子及少年黃○○、賴○○及綽號
      共同實施竊盜犯行，則「小陳」既有至現場指揮工程進度
      等情，應非共謀共同正犯，而為共同參與實施者，應論以
      結夥三人以上竊盜罪。是核被告黃金水、林尹澤所為，均
      係犯刑法第321 條第2 項、第1 項第3 款、第4 款之攜帶
      兇器、結夥三人以上竊盜未遂罪及第354 條之毀損罪。起
      訴書固於犯罪事實中提及參與人數，然所犯法條中漏未載
      明第4 款，業經檢察官補充，本院亦已踐行告知程序（見
      本院易字卷第21頁），併予敘明。
（二）被告黃金水、林尹澤於97年12月24日至同年月30日先後著
      手竊油之犯罪行為，係基於單一犯罪決意接續為之，行為
      時間、地點極為密接，所侵害者復為相同之財產法益，於
      法律評價上應屬接續犯之實質上一罪，而論以一罪為已足
      。
（三）被告黃金水、林尹澤與少年黃○○、賴○○及綽號小陳之
      人間就上開接續竊油及毀損之犯罪行為有犯意聯絡、行為
      分擔，為共同正犯。
（四）被告黃金水、林尹澤以上開一行為同時觸犯上開加重竊盜
      罪及毀損罪，應依刑法第55條之規定，論以想像競合，從
      一重之結夥三人以上、攜帶兇器竊盜罪論處。
（五）查少年黃○○、賴○○分別係80年4 月7 日及81年4 月9
      日生，有其年籍資料在卷可稽，本件案發時，係未滿18歲
      之少年，而被告黃金水為54年5 月26日生，於本件案發時
      為成年人，其與少年黃○○、賴○○共同實施犯罪，應依
      兒童及少年福利法第70條第1 項規定遞加重之。而被告林
      尹澤為78年11月10日生，行為時僅19歲，尚非前開規定之
      成年人，自與前揭規定之加重要件不合，併此敘明。
（六）被告黃金水、林尹澤已著手竊盜犯罪之實行而不遂，爰依
      刑法第25條第2 項規定減輕其刑，並就被告黃金水前述與
      少年共犯部分，依同法第71條第1 項規定先加後減之。
（七）按裁判確定前犯數罪者，併合處罰之；數罪併罰，宣告多
      數有期徒刑者，於各刑中之最長期以上，各刑合併之刑期
      以下，定其刑期，刑法第50條、第51條第5 款定有明文。
      故刑法第47條所謂之「受有期徒刑之執行完畢」，就數罪
      併罰案件，係指所定之執行刑，執行完畢而言。如於定執
      行刑之前，因有一部分犯罪先確定，形式上予以執行，仍
      應依刑法規定定其應執行之刑，俟檢察官指揮執行「應執
      行刑」時，再就形式上已執行部分予以折抵，不能謂先確
      定之罪已執行完畢。本件被告黃金水前於92年間因違反毒
      品危害防制條例案件，經本院以92年度壢簡字第1301號判
      處有期徒刑3 月，並於93年2 月20日確定（下稱第一罪）
      ，又於91年間因犯持有第二級毒品罪，經臺灣高等法院於
      99 年8月31日以99年度重上更(二)字第99號判決判處有期徒
      刑1 年10月，減為有期徒刑11月在案（下稱第二罪），雖
      第二罪在本院判決時尚未確定，然倘第二罪確定後，上開
      二罪符合刑法第50條數罪併罰之要件，應併合處罰，故第
      一罪形式上固已於93年7 月1 日執行完畢，因第一、二罪
      應併合處罰，故被告黃金水犯本件竊盜犯行時，似不宜以
      第一罪已執行完畢，即認被告黃金水本件犯行應構成累犯
      ，併此敘明。
（八）爰審酌被告黃金水、林尹澤因貪圖小利，竟不思循正當途
      徑獲取所需，利用中油公司管線分佈在外不易監控之機會
      ，竟以挖掘油管之方式竊取油料，其所可能造成之損害非
      僅止中油公司，亦影響公共安全甚鉅，考量其等犯罪之手
      段、動機、目的、生活狀況、智識程度且犯後仍矢口否認
      、卸詞狡辯等一切情狀，各量處如主文所示之刑，以資懲
      儆。
（九）扣案之如附表編號一、二、三、五所示之工具，為共犯「
      小陳」所有，業據被告黃金水供承在卷（見偵卷第20頁）
      ，為本件犯罪所用之物，均應依刑法第38條第1 項第2 款
      宣告沒收。至附表編號四、六所示之工具，為證人周金臺
      所有，亦據證人周金臺證述在卷（見偵卷第168 頁），亦
      非違禁物，均爰不予宣告沒收。
據上論斷，應依刑事訴訟法第299 條第1 項前段，刑法第28條、
第321 條第1 項第3 款、第4 款、第25條第2 項、第354 條、第
55條、第38條第1 項第2 款，兒童及少年福利法第70條第1 項，
刑法施行法第1 條之1 第1 項、第2 項前段，判決如主文。
本案經檢察官洪敏超到庭執行職務。
中    華    民    國    99    年    11    月    30    日
                  刑事第十二庭  審判長法  官  許雅婷
                                      法  官  陳威帆
                                      法  官  黃裕民
以上正本證明與原本無異。
如不服本判決應於收受判決後10日內向本院提出上訴書狀，並應
敘述具體理由。其未敘述上訴理由者，應於上訴期間屆滿後20日
內向本院補提理由書( 均須按他造當事人之人數附繕本) 「切勿
逕送上級法院」。
                                      書記官  蕭秀蓉
中    華    民    國    99    年    12    月    2     日
附表：
┌───┬─────┬────┬──────────┐
│編號  │名稱      │數量    │ 備註               │
│      │          │        │                    │
├───┼─────┼────┼──────────┤
│一    │十字鎬    │1支     │扣案，小陳所有，供本│
│      │          │        │件犯罪所用之物      │
├───┼─────┼────┼──────────┤
│二    │圓鍬      │3支     │扣案，小陳所有，供本│
│      │          │        │件犯罪所用之物      │
├───┼─────┼────┼──────────┤
│三    │小型十字鎬│3支     │扣案，小陳所有，供本│
│      │          │        │件犯罪所用之物      │
├───┼─────┼────┼──────────┤
│四    │洗洞機    │1台     │扣案，周金臺所有    │
├───┼─────┼────┼──────────┤
│五    │磨光機    │1台     │扣案，小陳所有，供本│
│      │          │        │件犯罪所用之物      │
├───┼─────┼────┼──────────┤
│六    │電鑽      │1台     │扣案，周金臺所有    │
└───┴─────┴────┴──────────┘
附錄所犯法條：
中華民國刑法第321條（加重竊盜罪）
犯竊盜罪而有左列情形之一者，處6 月以上、5 年以下有期徒刑
：
一、於夜間侵入住宅或有人居住之建築物、船艦或隱匿其內而犯
    之者。
二、毀越門扇、牆垣或其他安全設備而犯之者。
三、攜帶兇器而犯之者。
四、結夥三人以上而犯之者。
五、乘火災、水災或其他災害之際而犯之者。
六、在車站或埠頭而犯之者。
前項之未遂犯罰之。


司法院資訊處製作；財團法人民間司法改革基金會備份。
